Inventaris van het archief van de Raad van State: Afdeling Rechtspraak: jurisprudentieregisters
Nationaal Archief, Den Haag
Raad van State: Afdeling Rechtspraak: Jurisprudentieregisters
RvS / Rechtspraak
1975-1993
H24036
1.30 meter; 24 inventarisnummers.
Normale geschreven, getypte en gedrukte documenten, geen bijzondere handschriften.
Nationaal Archief, Den Haag
Raad van State / Afdeling Rechtspraak
De Raad van State fungeert als adviescollege van de Kroon, dat wil zeggen de Koning en de ministers gezamenlijk. Vanaf 1862 werkte de Raad met afdelingen. De archieven van de Afdeling Rechtspraak zijn zaaksgewijs geordend. Ieder dossier heeft een uniek nummer. Om een dossier van de Afdeling Rechtspraak te kunnen inzien, is het stamnummer nodig. Indien u het nummer van het dossier niet kent zijn deze jurisprudentieregisters, bekend als de bundel Van Berg Stroink, de beste ingang om een zaaknummer te achterhalen. Deze bundel bevat de volgende registers: Kopjesregister, Register wettelijke regelingen, Chronologisch register, Register op de uitspraakdatum, waarachter het zaaknummer en de vindplaats in de bundel zijn vermeld, Trefwoordenregister.
Archiefvorming
Geschiedenis van de archiefvormer
De afdeling Rechtspraak heeft als taak het nemen van beslissingen in geschillen die haar de de Wet administratieve rechtspraak overheidsbeschikkingen (AROB) zijn opgedragen. Deze Wet Arob van 1 mei 1975 (Stb. 1975, 284) is op 1 juli 1976 in werking getreden (Stb. 1976, 234). De Afdeling voor de Geschillen van Bestuur blijft als vanouds belast met het adviseren van de Kroon inzake administratieve beroepszaken, die niet onder de werking van de Wet Arob vallen. De Wet Arob maakt beroep mogelijk tegen alle beschikkingen van de overheid. Niet langer is het de Kroon, die beslist na advies van de Raad van State. De Raad van State wordt een zelfstandige administratieve rechter.
De Secretarie werd in 3 kamers verdeeld deze kamers werden weer verdeeld in vooronderzoek en voortgezet onderzoek die weer in secties werden ingedeeld
Samenstelling van de Kamers der Afdeling
Kamer 1: Beschikkingen van de centrale overheid voorzover niet behandeld door kamer 2
Kamer 2: Beschikkingen van Buitenlandse Zaken en Justitie en Sociale Zaken en Werkgelegenheid
Kamer 3: Bschikkingen van lagere overheidslichamen
Een nieuwe zaak werd door de registratuur voorzien van een registratienummer waaruit de kamerindeling herkenbaar was:
Bijvoorbeeld: A-1.1223/76 waarbij A voor Arob staat, 1 voor kamer 1, 1223 het volgnummer is en 76 het jaartal van binnenkomst.
A.31.2263/77 waarbij A weer voor Arob staat, 31 voor kamer 3 sectie 1 - of 32 sectie 2-, 2263 het volgnummer is en 77 het jaartal van binnenkomst. De aanduidingen 31 en 32 werden na 1976 gebruikt in verband met de indeling van kamer 3 vooronderzoek sectie 1 (A t/m M) en sectie 2 (N t/m Z). Dit nummer bleef, ongeacht de verdere behandeling hetzelfde. De aanduidingen 31 en 32 werden echter niet aangegeven op de archiefomslag. [dit soort nummers komen niet in de toegang voor, sectienummers worden niet vermeld, wijzig het nummer gewoon in A3.2263/76!]
Na invoering van het stamnummer in 1983 werd de nummering aangepast:
Bijvoorbeeld: R01.83.1226, waarbij R voor Rechtspraak staat en 83 voor het jaartal van binnenkomst; 1226 is het volgnummer. De sectieindeling is niet meer terug te vinden in het stamnummer.
De sectie vooronderzoek (ongeveer gelijk aan de sectie instructie bij de Afdeling Geschillen) draagt de zaken over naar de sectie voorgezet onderzoek. Hier wordt, in tegenstelling to de bovengenoemde Afdeling, geen uitvoeringsnummer toegevoegd. De zaak wordt onder het stamnummer (of nummer van voor 1983) verder behandeld.
De Secretarie Schorsingen (tot 1988), Versnelde en Vereenvoudigde Behandeling en Buiten Zitting voegen nog wel een extra nummer toe voorafgegaan door de aanduiding S (schorsing), Ve (Vereenvoudigde Behandeling, of BZ (Buiten Zitting). Zodra tegen de uitspraak van de Vereenvoudigde Behandeling verzet wordt aangetekend, wordt de behandeling in verzet aangeduid met een V (Verzet) nummer. Deze nummertoevoegingen hebben echter geen gevolg voor de ordening van de dossiers. Schorsingsdossiers krijgen vanaf 1988 een eigen stamnummer, voorafgegaan door de letter S. Bijvoorbeeld S03.88.0001
Geschiedenis van het archiefbeheer
De verwerving van het archief
Overbrenging van een overheidsarchief
2.02
Aanwijzingen voor de gebruiker
Openbaarheidsbeperkingen
Volledig openbaar.
Materiële beperkingen
Aanvraaginstructie
Openbare archiefstukken kunnen online worden aangevraagd en gereserveerd. U kunt dit ook via de terminals in de studiezaal van het Nationaal Archief doen. Om te kunnen reserveren dient u de volgende stappen te volgen:
U maakt een profiel aan op www.gahetna.nl, en logt vervolgens in
Via de archiefinventaris (alleen de beschrijvingen met rode nummers) selecteert u het gewenste archiefstuk door op de knop 'Reserveren' te klikken
In het volgende scherm geeft u aan op welke dag u het archiefstuk wilt inzien
Indien u zich bevindt in de studiezaal en een tafelnummer heeft ontvangen kunt u dit nummer vermelden. Als u geen tafelnummer heeft kunt u tafelnummer 777 laten staan
Vervolgens bevestigt u uw reservering door deze te versturen.
Verwant materiaal
Beschikbaarheid van kopieën
Beschrijving van de series en archiefbestanddelen
- Wetteksten Algemeen Commentaar Commentaar Wet Raad van State, 1
- Commentaar Wet Raad van State Literatuuroverzicht Diversen Kopjesregister wet-AROB, 2
- Kopjesregister wet-AROB Kopjesregister gewone rechter Trefwoordenregister Chronologisch register, 3
- Jurisprudentie, administratief orgaan, blz. 1-124 Jurisprudentie, beroep- en bezwaarschrift, blz. 1-718 Jurisprudentie, beroepsgronden, blz 1-98, 4
- Jurisprudentie, beroepsgronden, blz 99-1136, 5
- Jurisprudentie, beroepsgronden, 1137-2096, 6
- Jurisprudentie, beroepsgronden, blz 2097-3094, 7
- Jurisprudentie, beroepsgronden, blz 3095-3905, 8
- Jurisprudentie, beroepsrecht blz. 1-567 Jurisprudentie, beschikking, blz 1-284, 9
- Jurisprudentie, beschikking, blz. 285-1036, 10
- Jurisprudentie, beschikking, blz 1037-1667 Jurisprudentie, niet gevolg geven uitspraak, blz 1-170 Jurisprudentie, schorsing, blz. 1-126, 11
- Jurisprudentie, schorsing, blz 127-1231, 12
- Jurisprudentie, uitgezonderde beschikkingen, blz 1-381 Jurisprudentie, vereenvoudigde behandeling, blz 1-62 Jurisprudentie, versnelde behandeling, blz 1-116 Jurisprudentie, voorlopige voorziening, blz 1-276, 13
- Jurisprudentie, voorlopige voorziening, blz 277-643 Jurisprudentie, gewone rechter, blz 1-133 Jurisprudentie, herziening, blz 1-72 Jurisprudentie, uitspraak, blz 1-207, 14
- 1986, Registers nr. 1-124a, 15
- 1986, nr. 125-212 1987, Registers nr. 1-38, 16
- 1987, nr. 39-189, 17
- 1987, nr. 190-195 1988, Registers nr. 1-120, 18
- 1988, nr. 121-180, TwK 1989, Registers, nr. 1-64, 19
- 1989, nr. 65-194, TwK 1990, registers, nr. 1-10, 20
- 1990, nr. 11-163, 21
- 1991, Registers, nr. 1-131, 22
- 1991, nr. 132-162 1992, Registers, nr. 1-121, 23
- 1992, nr. 122-153 1993, Registers nr. 1-119, 24